臺灣南投地方法院刑事判決
110年度交易字第34號
公  訴  人  臺灣南投地方檢察署檢察官 
被      告  洪嘉華


上列被告因過失傷害案件，經檢察官提起公訴（109年度偵字第3
842號），被告於本院準備程序中，就被訴事實為有罪之陳述，
經告知簡式審判程序意旨，並聽取公訴人及被告之意見後，本院
裁定依簡式審判程序審理，判決如下： 
    主  文
洪嘉華犯過失傷害罪，處拘役伍拾伍日，如易科罰金，以新臺幣
壹仟元折算壹日。
    事  實
一、洪嘉華於民國109年2月25日17時56分，駕駛車牌號碼000-00
    00號自用小客貨車，沿南投縣南投市中興路由北向南方向行
    駛，行至南投市中興路（市公所燈牌編號15486號）處時，
    洪嘉華本應注意顯有妨礙其他人、車通行處所，不得停車，
    且汽車停車時應依車輛順行方向緊靠道路邊緣停車，而依當
    時天候晴、日間自然光線、柏油路面、路面乾燥、視線良好
    ，並無不能注意之情事，竟疏未注意，逕行停車在機車優先
    道，適孫崇瑋騎乘車牌號碼000-000號普通重型機車搭載張
    慈芳，沿同方向行駛，因閃避不及，撞擊洪嘉華之自用小客
    貨車後方左側，孫崇瑋因此受有右側脛骨骨折之傷害，張慈
    芳受有左側手肘擦傷、右側手部擦傷、左側手部擦傷、右側
    踝部擦傷等傷害。洪嘉華於肇事後，南投縣警察局中興分局
    光明派出所警員前往現場處理時，當場承認為肇事者而自首
    犯行。
二、案經孫崇瑋、張慈芳訴由南投縣政府警察局中興分局報告臺
    灣南投地方檢察署檢察官偵查起訴。
    理  由
一、被告洪嘉華所犯係死刑、無期徒刑、最輕本刑為3 年以上有
    期徒刑以外之罪，被告於準備程序中就上開被訴事實為有罪
    之陳述，經本院告知簡式審判程序之旨，並聽取被告及公訴
    人之意見後，本院認無不得或不宜改依簡式審判程序進行之
    情事，依刑事訴訟法第273 條之1 第1 項、第284條之1 規
    定，裁定進行簡式審判程序。是本案之證據調查，依刑事訴
    訟法第273 條之2 規定，不受同法第159 條第1 項、第161 
    條之2 、第161 條之3 、第163 條之1 及第164 條至第170 
    條規定之限制。
二、認定犯罪事實之證據及理由
　㈠上開犯罪事實，業據被告坦承不諱（見警卷第3至6頁，偵卷
    第20頁，本院卷第79、84頁），核與告訴人孫崇瑋、張慈芳
    於警詢時及偵查中指述大致相符（見警卷第7至13頁，偵卷
    第7至10頁），並有告訴人孫崇瑋之亞洲大學附設醫院診斷
    證明書、告訴人張慈芳之衛生福利部南投醫院診斷證明書、
    南投縣政府警察局中興分局道路交通事故現場圖、道路交通
    事故調查報告表（一）、（二）、南投縣政府警察局道路交
    通事故初步分析研判表各1份、南投縣政府警察中興分局光
    明派出所道路交通事故肇事人自首情形紀錄表2份、現場暨
    車損照片8張、路口監視器影像擷取畫面8張、證號查詢汽車
    駕駛人、證號查詢機車駕駛人各1份、車輛詳細報表2份、交
    通部公路總局臺中區監理所109 年11月4 日投鑑字第109028
    5731號函、南投縣政府警察局中興分局110 年1 月21日投興
    警偵字第1100000248號函、南投縣政府警察局中興分局職務
    報告暨檢附談話紀錄表各1份在卷可稽（見警卷第14至29、3
    2至35頁，偵卷第13致14、24致28頁），足認被告自白與事
    實相符，應可採信。
  ㈡按汽車停車時，顯有妨礙其他人、車通行處所，不得停車；
    汽車停車時應依車輛順行方向緊靠道路邊緣，其前後輪胎外
    側距離緣石或路面邊緣不得逾40公分，道路交通安全規則第
    112條第1項第9款、第2項分別定有明文。是被告駕駛上開自
    用小客貨車停車時，自應遵守上述規定，以防止危險發生，
    又依當時情形，並無不能注意之情事，竟疏未注意及此，貿
    然將上開自用小客貨車停放在機車優先道，因而發生事故致
    告訴人孫崇瑋、張慈芳受有上開傷害，被告對本案車禍之發
    生，自有過失。且被告上開過失行為與告訴人孫崇瑋、張慈
    芳受傷之結果間，顯具有相當因果關係。至於公訴意旨認被
    告有由快車道變換車道時未採取安全措施之過失行為，惟卷
    內證據尚不足證明被告有此過失行為，然被告仍有前述停放
    上開自用小客貨車在機車優先道上之過失行為，因此並不影
    響本罪成立，附此敘明。
  ㈢綜上所述，本案事證明確，被告犯行堪以認定，應依法論科
    。　
三、論罪科刑　
  ㈠核被告所為，係犯刑法第284 條前段之過失傷害罪。被告以
    一過失行為，致告訴人孫崇瑋、張慈芳分別受有上開傷害，
    係一行為觸犯二過失傷害罪，為同種想像競合犯，應依刑法
    第55條規定，從一重過失傷害罪處斷。
　㈡經查，報案人或勤指中心轉來資料未報明肇事人姓名，而被
    告於處理警員前往現場處理時在場，並當場表明為肇事人等
    節，此有南投縣警察局中興分局光明派出所道路交通事故肇
    事人自首情形紀錄表1份附卷可稽（見警卷第21頁），符合
    自首之要件，應依刑法第62條前段規定，減輕其刑。
　㈢爰審酌被告駕駛動力交通工具上路，本應小心謹慎以維護自
    身及他人之生命身體安全，竟將上開自用小客貨車不當停於
    機車優先道，妨礙機車通行，並造成車禍事故之發生，致告
    訴人孫崇瑋、張慈芳受有上開傷勢，應值非難；被告犯後坦
    承過失，惟未與告訴人孫崇瑋、張慈芳達成和解（被告雖願
    意賠償告訴人張慈芳提出金額，然告訴人張慈芳就本案希望
    與告訴人孫崇瑋一同調解而無法與告訴人達成和解）；又被
    告無前案紀錄，素行良好，此有臺灣高等法院被告前案紀錄
    表在卷可參（見本院卷第11頁）；並考量其過失程度、告訴
    人傷勢輕重；兼衡被告自陳高職畢業之教育智識程度、目前
    擔任會計、月薪約新臺幣2萬4000元、尚有2位子女須撫養之
    家庭生活經濟狀況等一切情狀（見本院卷第85頁），量處如
    主文所示之刑，並諭知易科罰金之折算標準。
據上論斷，應依刑事訴訟法第273條之1 第1項、第299條第1項前
段，判決如主文。
本案經檢察官李英霆提起公訴，經檢察官劉景仁到庭執行職務。
中　　華　　民　　國　　110 　年　　11　　月　　 4　　日
　　　　　　　　　刑事第三庭    法　官　吳宗育
以上正本與原本無異。
如不服本判決應於收受送達後20日內向本院提出上訴書狀，並應
敘述具體理由；其未敘述上訴理由者，應於上訴期間屆滿後20日
內向本院補提理由書（均須按他造當事人之人數附繕本）「切勿
逕送上級法院」。
告訴人或被害人如對於本判決不服者，應具備理由請求檢察官上
訴，其上訴期間之計算係以檢察官收受判決正本之日期為準。
　　　　　　　　　　　　　　　　書記官　王小芬
中　　華　　民　　國　　110 　年　　11　　月　　4 　　日
附錄本件論罪科刑法條
刑法第284條
因過失傷害人者，處1年以下有期徒刑、拘役或10萬元以下罰金
；致重傷者，處3年以下有期徒刑、拘役或30萬元以下罰金。